# 关于报告意见

提问人：syz621028 时间：2011-03-27 23:00:08
请教： 若某公司某项非货币性交易应交大量税金，企业在未取得免税批复等文件下，决定不予缴纳，也不同意调整，该税金仅影响资产与负债，不影响损益，但金额较大，请问该事项是否影响“所有重大方面公允反映了被审计单位的财务状况”的判定，是否应影响审计意见？

回答人：chenyiwei
此问题不应当“仅影响资产与负债，不影响损益”，因为一方面，应交未交的税金可能导致滞纳金、罚款等风险；其次，也会影响换入资产的成本基础，并进而影响到以后期间的折旧、摊销等成本结转。 如果影响重大的，应视其影响程度发表保留意见或否定意见。